【裁判字號】    99,訴,572
【裁判日期】    990524
【裁判案由】    損害賠償
【裁判全文】
臺灣桃園地方法院民事判決               99年度訴字第572號
原      告  新光人壽保險股份有限公司
法定代理人  甲○○
訴訟代理人  丙○○
被      告  乙○○
上列當事人間侵占案件，經原告提起刑事附帶民事訴訟，經本院
刑事庭以98年度桃簡附民字第146 號裁定移送，本院於民國99年
5 月12日言詞辯論終結，判決如下：
    主  文
被告應給付原告新台幣佰萬元，及自民國九十八年十月二十日
起至清償日止，按週年利率百分之五計算之利息。
訴訟費用由被告負擔。
本判決第一項得假執行。
    事實及理由
一、原告起訴主張：被告原任職於原告公司龜山收費處，擔任組
    長職務，任職期間為民國96年7 月16日起至98年4 月15日止
    ，負責收取保險費及其他相關保戶之服務事宜。詎被告於96
    年10月2 日向客戶高朝清收取其參加原告公司新推出之新式
    投資型保單商品即「金萬利投資連結保本型結構型債券」之
    費用新台幣（下同）300 萬元支票後，未將該支票繳回原告
    公司，反而侵占入己，並用以支付被告自身之新光人壽投資
    型保單之費用，被告前開行為已造成原告之損害，是原告依
    民法第184 條第1 項規定，請求被告應賠償原告所受之損害
    300 萬元，並聲明：如主文所示。
二、被告則表示同意原告之請求。
三、原告主張之前開事實，已為被告所自認，且被告前開侵占之
    事實，復經本院刑事庭於98年12月28日以98年度桃簡字第
    1772 號 刑事判決判處有期徒刑6 個月在案，此亦有本院98
    年度桃簡字第1772號刑事判決1 份在卷可憑，是原告之主張
    為真實可採。
四、按當事人於言詞辯論時為訴訟標的之捨棄或認諾者，應本於
    其捨棄或認諾為該當事人敗訴之判決，民事訴訟法第384 條
    定有明文。查本件被告既於99年5 月12日言詞辯論時對原告
    依訴之聲明所為之請求表示承認，即生訴訟法上認諾之效力
    ，依上開規定，即應為被告敗訴之判決。
五、次按因故意或過失，不法侵害他人之權利者，負損害賠償責
    任；民法第184 條第1 項定有明文。是原告本於侵權行為之
    法律關係，提起本件訴訟，請求被告應給付原告300 萬元，
    及自刑事附帶民事訴訟起訴狀繕本送達之翌日（98年10月9
    日寄存送達）起至清償日止，按週年利率5 ％計算之利息，
    即有理由，應予准許。
六、本件原告勝訴部分，因被告認諾，應由本院依職權宣告假執
    行。
七、據上論結，本件原告之訴為有理由，依民事訴訟法第384 條
    、第78條、第389 條第1 項第1 款，判決如主文。
中    華    民    國    99    年    5     月    24    日
                        民事第二庭  法  官  高明德
以上正本係照原本作成。
如對本判決上訴，須於判決送達後20日內向本院提出上訴狀。
中    華    民    國    99    年    5     月    25    日
                                    書記官  崔青菁

司法院資訊處製作；財團法人民間司法改革基金會備份。
